【裁判字號】    98,易,884
【裁判日期】    990122
【裁判案由】    竊盜
【裁判全文】
臺灣桃園地方法院刑事判決               98年度易字第884號
公  訴  人  臺灣桃園地方法院檢察署檢察官
被      告  戊○○
            丁○○
            乙○○
上列被告等因竊盜案件，經檢察官提起公訴（97年度偵字第1729
5 號），本院判決如下：
    主  文
戊○○、丁○○結夥三人以上，踰越牆垣竊盜，各處有期徒刑陸
月。又結夥三人以上，攜帶兇器，踰越牆垣竊盜，各處有期徒刑
柒月，扣案之十字起子、油壓剪、剪刀各壹支均沒收。各應執行
有期徒刑拾壹月，扣案之十字起子、油壓剪、剪刀各壹支均沒收
。
乙○○無罪。
    事  實
一、戊○○、丁○○與真實姓名年籍均不詳綽號「小龍女」之成
    年女子三人因缺錢花用，於民國97年7 月26日上午某時許，
    共乘由「小龍女」所駕駛車牌號碼不詳之自小客車，行經丙○○位於桃園縣楊梅鎮○○路214 巷1 弄7 號住處時，臨時
    起意，共同基於意圖為自己不法所有之竊盜犯意聯絡，趁屋
    內無人之際，結夥推由丁○○在車上把風，「小龍女」踰越
    該址住處圍牆侵入後打開大門使戊○○侵入屋內（所涉無故
    侵入住宅部分未據告訴），共同徒手竊取丙○○所有如附表
    一所示數位相機等物品，得手後，由戊○○將上開竊得之財
    物搬運至前揭「小龍女」所駕駛之自小客車內，再由「小龍
    女」駕車駛離現場。
二、詎戊○○、丁○○與「小龍女」食髓知味，於同年月29日上
    午某時許，戊○○、丁○○接獲「小龍女」以電話邀約前往
    其事先所挑選甲○○位於桃園縣楊梅鎮○○○街64號住處下
    手行竊，待戊○○、丁○○二人表示應允後，「小龍女」又
    稱其所駕前述自小客車內堆放如附表一所示之贓物，剩餘空
    間已有不足，恐無法擺放全部贓物，遂央求戊○○、丁○○
    一同前往「小龍女」不知情之友人乙○○位於桃園縣楊梅鎮
    ○○街81號住處，由「小龍女」出面向乙○○佯稱為搬家而
    借得車牌號碼KS-0823 號小貨車使用，其後戊○○等3 人再
    共同基於意圖為自己不法所有之竊盜犯意聯絡，結夥由小龍
    女自行駕駛前揭車牌號碼不詳之自小客車，戊○○、丁○○
    則駕駛由「小龍女」向乙○○所借得之小貨車，一同前往甲○○上址住處。抵達該處後，三人即推由丁○○留於車上把
    風，「小龍女」則先持其所有客觀上足以對人之生命、身體
    及安全構成威脅，可供兇器使用之十字起子、油壓剪、剪刀
    各1 支，踰越該處圍牆後，再打開大門使戊○○侵入屋內（
    所涉無故侵入住宅部分未據告訴），共同下手竊取甲○○所
    有如附表二所示之木雕香筒等物品得逞。「小龍女」並當場
    指示戊○○、丁○○並將附表二編號11、14、17、18、
    21、23、24、25、27、29至36號所示之財物載往乙○○位於
    日新街住處1 樓堆置。迨「小龍女」與戊○○、丁○○放置
    財物後，本欲再駕駛前揭小貨車與「小龍女」繼續前往甲○○上址住處搬運竊得之贓物，惟於行經桃園縣楊梅鎮○○街
    與日新街口時，戊○○、丁○○因形跡可疑遭警上前臨檢盤
    查，當場發現丙○○及甲○○所有部分各如附表一編號1至7
    號及附表二編號1 至10、12至13、15至16、19至20、22 、
    26、28所示之財物竟在戊○○所駕駛之小貨車內，進而扣得
    「小龍女」所有供竊取甲○○住處財物時所攜帶之十字起子
    、油壓剪、剪刀各1 支，始循線查悉上情。
三、案經桃園縣政府警察局楊梅分局報請臺灣桃園地方法院檢察
    署檢察官偵查起訴。
    理  由
甲、被告戊○○、丁○○有罪部分：
壹、證據能力方面：
一、按被告以外之人於偵查中向檢察官所為之陳述，除顯有不可
    信之情況者外，得為證據，刑事訴訟法第159 條之1 第2 項
    定有明文。查證人丙○○、鍾鳳珠於偵查中既均係以證人身
    份陳述，且經檢察官告以具結義務及偽證處罰後命之朗讀結
    文具結，因上開證人均係於負擔偽證罪處罰之心理下證述，
    並以具結擔保其供述真實性，復無受其他不當外力干擾情形
    ，可信性極高，本院審酌上開各該證人於偵查中具結證述之
    際，其外部附隨之環境或條件並無不當，是依上說明，其等
    於偵查中所為證言，均具有證據能力，而得為證據。
二、次按刑事訴訟法第159 條第1 項規定所指「被告以外之人」
    ，包括共同被告、共犯、被害人、告訴（發）人等在內。共
    同被告對於其他共同被告之案件而言，為被告以外之第三人
    ，本質上屬於證人，故法院就被告之案件對其他共同被告或
    與被告有共犯關係之人為調查，應依人證之調查程序，傳喚
    該具證人適格之共同被告或共犯到場，使令具結，命其立於
    證人之地位而為陳述，並通知被告及其辯護人，使有行使詰
    問該證人之共同被告或共犯現在與先前陳述之瑕疵的機會，
    以確保其詰問權，並藉以發現實體真實。除客觀上有不能受
    詰問之情形，或被告及其辯護人放棄其詰問權者，或另有傳
    聞證據仍得例外採證之情形之外，如未踐行此一訴訟程序，
    該共同被告或共犯於審判外所為之陳述，即無容許得作為證
    據之餘地（最高法院95年臺上字第3401號判決要旨參照）。
    查本件證人戊○○、丁○○各以共同被告身分於警詢及偵查
    中所為陳述，對各該共同被告而言雖屬審判外之陳述，惟證
    人戊○○、丁○○既已於本院審判期日調查證據時適用有關
    人證之規定，命其具結陳述，賦予被告予以詰問之機會，則
    渠等於警詢及偵訊時所為之陳述，本即應賦予證據適格之地
    位，而有證據能力。
三、再按被告以外之人於審判外之言詞或書面陳述，除法律有規
    定者外，不得作為證據；被告以外之人於審判外之陳述，經
    當事人於審判程序同意作為證據，法院審酌該言詞陳述或書
    面陳述作成時之情況，認為適當者，亦得為證據。當事人、
    代理人或辯護人於法院調查證據時，知有第159 條第1 項不
    得為證據之情形，而未於言詞辯論終結前聲明異議者，視為
    有前項之同意，刑事訴訟法第159 條第1 項及第159 條之5
    分別定有明文。查證人甲○○於警詢中所為陳述，固屬傳聞
    證據，惟檢察官及被告就前揭審判外陳述之證據能力，於本
    院準備程序及審判期日時均不爭執，且迄至言詞辯論終結前
    亦未再聲明異議。經核上開證據資料製作時之情況，查無違
    法不當或證明力明顯過低之瑕疵，亦認為以之作為證據應屬
    適當。
四、最後，本案認定事實所引用之文書證據及物證，並無證據證
    明係公務員違背法定程式所取得，亦無刑事訴訟法第159 條
    之4 之顯有不可信之情況與不得作為證據之情形。本院斟酌
    本案卷內之證據並非非法取得，亦無證明力明顯過低之情形
    ，且經本院於審判期日依法進行證據之調查、辯論，被告於
    訴訟上之程序權即已受保障，故前揭各該證據，均得採為證
    據，合先敘明。
貳、實體方面：
一、上開犯罪事實，業據被告戊○○、丁○○於本院準備程序及
    審理時坦承不諱（見本院卷第32頁反面至33頁、98年12月11
    日審判筆錄第2 至8 頁），核與證人即被害人丙○○於警詢
    中及偵訊時、證人甲○○於警詢時證述情節相符（見偵查卷
    第47至48頁、第79至80頁、第42至43頁、第92至93頁），復
    有搜索扣押筆錄、扣押物品目錄表、贓物認領保管單、贓物
    領據、照片等在卷可佐。至被告戊○○、丁○○先前於偵查
    時及本院準備程序中雖一度否認曾下手行竊云云，惟其等二
    人嗣既已當庭表示：「（為何你們之前於警、偵訊時都說沒
    有要偷東西？）當時會害怕」等語（見本院卷第33頁反面）
    ，則就被告戊○○二人於先前陳述時之情況而言，已見可信
    性較低，另參以被告戊○○等二人與被害人丙○○、甲○○
    彼此素不相識，又無仇怨，衡情渠等本無故意編派虛詞以陷
    被告不利之動機，遑論證人上開所述各節，復各與被告戊○○、丁○○於本院準備程序及審理中所述內容，乃至於警方
    事後查扣贓物情形互核一致，尤見被告戊○○二人於本院準
    備程序及審理時所為供述確實核與事實相符，可以採信。綜
    上所述，本件事證已臻明確，被告戊○○、丁○○二人竊盜
    犯行堪以認定，應予依法論科。
二、論罪科刑：
(一)、按刑法第321 條第1 項第2 款之「牆垣」，係指足以區隔內
    外，具防盜功能者而言。本件被告戊○○、丁○○與「小龍
    女」就犯罪事實欄一、二所為之竊盜手段，既均已越過圍牆
    ，而使被害人丙○○、甲○○之牆垣此等安全設備失其防盜
    之效用，即應該當踰越牆垣罪。次按刑法第321 條第1 項第
    3 款之攜帶兇器竊盜罪，係以行為人攜帶兇器竊盜為其加重
    條件，此所謂兇器，其種類並無限制，凡客觀上足對人之生
    命、身體、安全構成威脅，具有危險性之兇器均屬之，且祇
    須行竊時攜帶此種具有危險性之兇器為已足，並不以攜帶之
    初有行兇之意圖為必要。觀諸卷存十字起子、油壓剪、剪刀
    照片，外觀質地堅硬，自屬足以殺傷人生命、身體之器械，
    顯為具有危險性之兇器。又按刑法第321 條第1 項第4 款結
    夥三人以上竊盜罪，應以在場共同實施或在場參與分擔實施
    犯罪之人為限，查被告戊○○、丁○○及共犯「小龍女」非
    但事先參與竊盜之謀議，實施竊盜財物時，並推由被告丁○○在外把風，被告戊○○及「小龍女」則侵入被害人住處搬
    運財物，均屬犯罪行為之分擔，亦符合該條所規定之結夥三
    人以上之加重要件。
(二)、是核被告戊○○、丁○○所為，就犯罪事實欄一部份，均係
    犯刑法第321 條第1 項第2 、4 款之加重竊盜罪；另就犯罪
    事實欄二部分，則均係犯同法第321 條第1 項第2 、3 、4
    款之加重竊盜罪。被告戊○○、丁○○及共犯「小龍女」間
    就上開二次加重竊盜犯行，有犯意聯絡及行為分擔，均應論
    以共同正犯（至公訴意旨認同案被告乙○○與被告戊○○、
    丁○○二人就本件竊盜犯行均應論以共同正犯云云，核與本
    院認定之事實不符，為本院所不採，其理由詳如後乙、所述
    ）。被告戊○○、丁○○先後2 次加重竊盜犯行，犯意個別
    ，行為互殊，應予分論併罰。至檢察官起訴時就犯罪事實欄
    一部份雖未引用刑法第321 條第1 項第2 款，另就犯罪事實
    欄二部分則未引用同條項第2 、3 款之規定，然關於此部分
    之事實，既據被告戊○○於本院審理時先後陳稱：第一次行
    竊時伊並不確定「小龍女」有無攜帶工具，但在第二次行竊
    時，「小龍女」就有攜帶查扣的物品前去；第一次跟第二次
    行竊的情況，都是小龍女先翻牆進去，然後再從裡面開門讓
    伊進去等語明確（見本院99年1 月8 日審判筆錄第5 、6 頁
    ），是此部分之事實，自堪認定。惟此部份既僅係加重條件
    認定有異，尚不生變更起訴法條之問題，附此敘明。
(三)、爰審酌被告戊○○、丁○○僅因缺錢花用，即前後二次與「
    小龍女」共同前往行竊，實屬欠缺尊重他人財產權利之認識
    ，行為自有可議，惟念及渠等於本院準備程序時尚知幡然悔
    過，坦承犯行，堪認已知悔悟，犯後態度良好，並兼衡被告
    二人之犯罪動機、手段、智識程度及被害人丙○○、甲○○
    業已領回失竊物品等一切情狀，分別量處如主文所示之刑，
    並定其應執行刑，以示警惕。
(四)、末查扣案之十字起子、油壓剪、剪刀各1 支均係共犯「小龍
    女」所有供本件事實欄二所示竊盜犯罪所用之物，自應依刑
    法第38條第1 項第2 款規定，於被告二人該次所犯加重竊盜
    罪名項下予以宣告沒收之。
乙、被告乙○○無罪部分：
一、公訴意旨略以：被告乙○○與戊○○、丁○○共同意圖為自
    己不法之所有，基於竊盜之犯意聯絡，於97年7 月26日某時
    許，前往被害人丙○○位於桃園縣楊梅鎮○○路214 巷1 弄
    7 號住處內，竊取丙○○所有如附表一所示之物品，嗣又於
    同年月29日上午某時，前往被害人甲○○位於桃園縣楊梅鎮
    ○○○街64號住處內，竊取甲○○所有如附表二所示之物品
    。嗣於同年月29日下午3 時40分許，為警在桃園縣楊梅鎮○○街與日新街口查獲共犯戊○○、丁○○，依共犯戊○○現
    場之供述而前往被告乙○○位於桃園縣楊梅鎮○○街81號住
    處查獲相關贓物，因認被告乙○○涉犯刑法第321 條第1 項
    第4款結夥三人以上竊盜罪嫌云云。
二、按犯罪事實應依證據認定之，無證據不得認定犯罪事實；不
    能證明被告犯罪者，應諭知無罪之判決，刑事訴訟法第154
    條第2 項、第301 條第1 項分別定有明文。次按認定犯罪事
    實所憑之證據，雖不以直接證據為限，間接證據亦包括在內
    ，然而無論直接證據或間接證據，其為訴訟上之證明，須於
    通常一般之人均不致有所懷疑，而得確信其為真實之程度者
    ，始得據為有罪之認定，倘其證明尚未達到此一程度，而有
    合理之懷疑存在，無從使事實審法院得有罪之確信時，即應
    由法院為諭知被告無罪之判決，最高法院亦闡釋揭櫫76年臺
    上字第4986號判例可資參照。
三、檢察官起訴被告乙○○涉犯前揭罪嫌，無非係以證人丙○○
    、甲○○及鍾鳳珠之證述，認門號0000000000號行動電話本
    為鍾鳳珠所申請，曾提供予其子徐國鍾使用，及至徐國鍾死
    亡後，鍾鳳珠隨即收回該門號，其並不知有「小龍女」該人
    ，此外，並有前揭門號通聯紀錄及扣案物品，為其主要論據
    。
四、訊據被告乙○○於警詢及偵查時均堅詞否認有何加重竊盜犯
    行，一致辯稱：我以為綽號「小龍妹」之女子借放在我家的
    物品是搬家時的家中物品；我不認識戊○○、丁○○，也不
    知道「小龍妹」是要去搬別人家中的物品等語。
五、本院查：
(一)、證人戊○○於本院審理時已清楚具結證稱：「（是否有在97
    年7 月26日前往楊梅鎮○○路丙○○住處竊取財物？）有」
    、「（這次跟你一起前往行竊之人有何人？）小龍女、丁○○，只有我們三人」、「（這次你們行竊分工狀況如何？）
    丁○○是在車上把風，小龍女跟我進入屋內下手行竊」、「
    （為何警察會在乙○○住處查到這些物品？）後來小龍女有
    發現新的目標，但是因為該車已經沒有空間可以放置偷來的
    贓物，所以她就說先把這台車子裡面的東西放在乙○○家裡
    ，另外再跟乙○○借一台小貨車，……」、「（是否有在97
    年7 月29日上午10時30分，前往楊梅鎮○○○街甲○○住處
    行竊？）有，就是這天去跟乙○○借車，在當天早上七、八
    點的時候我跟著小龍女去乙○○家裡，丁○○也跟著去，把
    第一次偷得的東西放在乙○○家後，向乙○○借車」、「（
    你們這次去行竊有參與行動或謀議的人有誰？）小龍女跟我
    還有丁○○，丁○○一樣是負責把風，當時是小龍女自己先
    去偷，也打包了一些東西，然後發現載不下了，所以才打電
    話給我，我們才去乙○○家借車，之後再一起回到案發地點
    去載……」、「（乙○○在你們借車前、借放東西時，是否
    已經知道你們所借放的物品是偷來的贓物？）她不知道，因
    為小龍女沒有跟她講東西是贓物，只是單純說借我放一下，
    當時我在旁邊，丁○○在車上，沒有看到，我也沒有跟乙○○說是贓物，因為我不認識她」、「（你們在借車時，有沒
    有告訴乙○○說車子是借來是要去載偷來的東西？）沒有。
    我有聽到小龍女跟她說要去搬家，要去搬自己的東西，因為
    要換住處」、「我搬東西到乙○○家的時候，看到的那些人
    我都不認識，我也不知道小龍女是對著誰說話，可是我確實
    有聽到小龍女說要借車搬家，要搬自己的東西，因為當時我
    不認識乙○○，無法確定小龍女是對著乙○○講。之後我跟
    乙○○一起到警局的時候，聽到乙○○講說小龍女跟她借車
    要搬家，我才恍然大悟小龍女是對著乙○○講那些話」等語
    在卷（見本院98年12月11日審理筆錄第2 至6 頁）。
(二)、而證人丁○○亦於本院審理時具結證稱：「（就你所參與的
    本件兩次竊盜，除了你之外，尚有何人跟你共同參與？）第
    一次跟第二次都一樣，都是戊○○跟小龍女和我三人」、「
    （乙○○有無跟你們討論過如何下手行竊？）沒有」等語明
    確（見本院98年12月11日審理筆錄第8 頁）。
(三)、經核證人戊○○、丁○○二人所證，前後一致而無矛盾，已
    見其二人證述內容應非出於子虛。況被告戊○○等二人上開
    所述，復亦與被告乙○○於警詢、偵訊供稱之情節不謀而合
    ，本院乃審酌上情，並考量：證人戊○○、丁○○既參與實
    施本件2 次竊盜犯行，就各該次竊取被害人財物行為之情形
    、參與共犯分工之情形，本應知之甚詳，良以綜觀證人戊○○、丁○○二人上開證述內容，自始至終均坦然直言本案所
    涉2 件竊盜犯行均係由渠等二人與綽號「小龍女」之成年人
    共同犯之，本不易認證人戊○○、丁○○有何因畏罪而虛捏
    「小龍女」該人以避重就輕之處，矧諸證人戊○○、丁○○
    二人為男女朋友關係，至被告乙○○則與證人戊○○、丁○○二人素不相識，以共犯彼此間之親疏關係而言，更難逕認
    證人戊○○、丁○○二人有何故意迴護被告乙○○之動機，
    是認證人戊○○、丁○○前揭證述情節，可信性極高，值予
    採信。是本件被告乙○○確實並未與被告戊○○、丁○○結
    夥參與實施竊取被害人丙○○、甲○○住處財物之犯行，即
    堪認定。
(四)、至公訴意旨固認：依證人鍾鳳珠偵訊時所證情節，以及門號
    0000000000號行動電話申設基本資料、通聯紀錄等觀之，堪
    認被告乙○○辯稱失竊物品均屬「小龍女」所有等語，僅係
    推卸之詞云云。但查：
  1.被告戊○○於內勤檢察官訊問時固曾一度供稱：門號000000
    0000號行動電話係「小龍妹」與之聯絡使用之電話，而伊所
    持用之行動電話門號為0000000000號云云。惟細繹卷存由臺
    灣桃園地方法院檢察署檢察官依職權所調取之上開門號雙向
    通聯紀錄（見偵查卷第89頁），清楚可見該門號僅有1 筆時
    間為97年7 月21日上午10時34分57秒，通話對象係非屬被告
    戊○○所持用之另一門號0000000000號行動電話相互往來之
    通聯紀錄，但除此之外則別無其他。是被告戊○○供稱伊於
    97年7 月29日均曾與「小龍妹」所持用之門號0000000000號
    行動電話聯繫云云，是否可信，殊值懷疑。
  2.其次，證人鍾鳳珠即門號0000000000號行動電話申辦人於偵
    訊時雖具結證稱：伊有申請0000000000電話使用，在97年8
    、9 月間已經停掉，在此之前電話原本是由其子徐國鐘使用
    ，嗣於96年12月間某日徐國鐘自殺身亡後，改由伊持有該門
    號，但伊並未使用，之後就將該門號停用等語（見偵查卷第
    92頁）。惟依上開證述內容，至多僅能確定前揭門號申辦狀
    況以及證人鍾鳳珠並未使用該門號，但該門號究竟有無其他
    人持以使用之情形，亦未可遽下定論。
  3.茲因被告戊○○與「小龍女」於97年7 月29日前往竊取被害
    人甲○○住處財物時，關於「小龍女」所持用之行動電話門
    號尚有未明，況依證人鍾鳳珠偵訊所證情節，亦無法確認案
    發當時該門號係由「小龍女」所使用撥打。縱或上開門號確
    係由「小龍女」所持用一節屬實，本院亦無從憑此進而推論
    被告乙○○確實知情並參與本件竊盜犯罪之實施。公訴意旨
    所指，尚非可取。
六、綜上所述，本件被告乙○○確係因「小龍女」告以為搬家所
    需而借用小貨車，並誤認被告戊○○、丁○○及「小龍女」
    暫時堆置於其住處之物品均係搬家之物，故而應允擺放，惟
    其事前既未參與討論如何下手行竊財物，事中亦未有何竊盜
    犯行之實施，依前揭說明，自難令其負加重竊盜罪責。此外
    ，本院復查無其他積極證據足資證明被告乙○○確有公訴人
    所指加重竊盜犯行，本院無從形成對其有罪之心證，基於無
    罪推定之原則，自應為無罪之諭知。
七、被告乙○○經合法傳喚，無正當理由不到庭，爰不待其陳述
    ，逕行判決。
據上論斷，應依刑事訴訟法第299 條第1 項前段、第306 條、第
301 條第1 項，刑法第28條、第321 條第1 項第2 款、第3 款、
第4 款、第51條第5 款、第38條第1 項第2 款，刑法施行法第1
條之1 第1 項、第2 項前段，判決如主文。
本案經檢察官到庭執行職務。
中    華    民    國    99    年    1     月    22    日
                  刑事第八庭    法  官  呂綺珍
附表一：
┌───┬──────────────┬─────┐
│編號  │          品  名            │數量      │
├───┼──────────────┼─────┤
│  1   │相機                        │1部       │
├───┼──────────────┼─────┤
│  2   │行動電話                    │1支       │
├───┼──────────────┼─────┤
│  3   │翻譯機                      │1台       │
├───┼──────────────┼─────┤
│  4   │手工袋                      │1個       │
├───┼──────────────┼─────┤
│  5   │離子夾                      │1支       │
├───┼──────────────┼─────┤
│  6   │搖頭娃娃                    │2個       │
├───┼──────────────┼─────┤
│  7   │護理霜                      │2瓶       │
└───┴──────────────┴─────┘
附表二：
┌───┬──────────────┬─────┐
│編 號 │          品  名            │數量      │
├───┼──────────────┼─────┤
│  1   │青花瓶                      │2個       │
├───┼──────────────┼─────┤
│  2   │木雕香筒                    │1個       │
├───┼──────────────┼─────┤
│  3   │廣計武當猴仔茶              │1罐       │
├───┼──────────────┼─────┤
│  4   │茶葉                        │3包       │
├───┼──────────────┼─────┤
│  5   │電動刮鬍刀                  │1個       │
├───┼──────────────┼─────┤
│  6   │波爾卡登對筆                │1盒       │
├───┼──────────────┼─────┤
│  7   │讀者文摘對筆                │1盒       │
├───┼──────────────┼─────┤
│  8   │CROSS金筆                   │1盒       │
├───┼──────────────┼─────┤
│  9   │西華銀筆                    │1盒       │
├───┼──────────────┼─────┤
│  10  │白金筆                      │1盒       │
├───┼──────────────┼─────┤
│  11  │冰裂釉                      │1盒       │
├───┼──────────────┼─────┤
│  12  │中華民國首屆正副總統黃金紀念│3張       │
│      │鈔（佰元鈔1 張、伍佰元鈔1 張│          │
│      │、仟元鈔1張）               │          │
├───┼──────────────┼─────┤
│  13  │象牙製獅子                  │1對       │
├───┼──────────────┼─────┤
│  14  │煙斗                        │5支       │
├───┼──────────────┼─────┤
│  15  │煙灰缸                      │1個       │
├───┼──────────────┼─────┤
│  16  │酒壺                        │1個       │
├───┼──────────────┼─────┤
│  17  │茗茶                        │1盒       │
├───┼──────────────┼─────┤
│  18  │茶缸                        │1個       │
├───┼──────────────┼─────┤
│  19  │玉製公雞                    │1個       │
├───┼──────────────┼─────┤
│  20  │古印台                      │1個       │
├───┼──────────────┼─────┤
│  21  │玉珮白菜                    │1個       │
├───┼──────────────┼─────┤
│  22  │瓷盤                        │1個       │
├───┼──────────────┼─────┤
│  23  │古青瓷魚花響杯              │2個       │
├───┼──────────────┼─────┤
│  24  │國畫                        │1幅       │
├───┼──────────────┼─────┤
│  25  │酒                          │17瓶      │
├───┼──────────────┼─────┤
│  26  │玉印章                      │2個       │
├───┼──────────────┼─────┤
│  27  │景泰蘭花瓶                  │5個       │
├───┼──────────────┼─────┤
│  28  │石雕                        │4個       │
├───┼──────────────┼─────┤
│  29  │瓷屏風                      │1個       │
├───┼──────────────┼─────┤
│  30  │打火機                      │3個       │
├───┼──────────────┼─────┤
│  31  │黑色原子筆                  │1支       │
├───┼──────────────┼─────┤
│  32  │繡有（BC）字樣零錢袋        │1個       │
├───┼──────────────┼─────┤
│  33  │硬幣（10元66個、5 元22個、1 │800元     │
│      │元30個）                    │          │
├───┼──────────────┼─────┤
│  34  │煙斗清理器                  │1個       │
├───┼──────────────┼─────┤
│  35  │舊鈔（佰元鈔5 張、伍拾元鈔3 │8張       │
│      │張）                        │          │
├───┼──────────────┼─────┤
│  36  │泰銖（伍拾元鈔1 張、拾元鈔2 │3張       │
│      │張）                        │          │
└───┴──────────────┴─────┘
附錄論罪科刑法條：
中華民國刑法第321條
（加重竊盜罪）
犯竊盜罪而有左列情形之一者，處6 月以上、5 年以下有期徒刑
：
一、於夜間侵入住宅或有人居住之建築物、船艦或隱匿其內而犯
    之者。
二、毀越門扇、牆垣或其他安全設備而犯之者。
三、攜帶兇器而犯之者。
四、結夥三人以上而犯之者。
五、乘火災、水災或其他災害之際而犯之者。
六、在車站或埠頭而犯之者。
前項之未遂犯罰之。
以上正本證明與原本無異。
如不服本判決應於收受判決後10日內向本院提出上訴書狀，並應
敘述具體理由。其未敘述上訴理由者，應於上訴期間屆滿後20日
內向本院補提理由書(均須按他造當事人之人數附繕本)「切勿逕
送上級法院」。
                                    書記官   范升福
中    華    民    國    99    年    1     月    25    日

司法院資訊處製作；財團法人民間司法改革基金會備份。
